最高法院刑事判決　　　　　　　　　　　　　　　　八十七年度台上字第八五九號
　　上　訴　人　甲○○
右上訴人因違反森林法案件，不服台灣高等法院台南分院中華民國八十六年十一月十
四日第二審更審判決（八十六年度重上更(三)字第三九九號，起訴案號：台灣嘉義地方
法院檢察署八十三年度偵字第三○二九號），提起上訴，本院判決如左：
    主  文
上訴駁回。
    理  由
按刑事訴訟法第三百七十七條規定，上訴於第三審法院，非以判決違背法令為理由，
不得為之。是提起第三審上訴，應以原判決違背法令為理由，係屬法定要件。如果上
訴理由狀並未依據卷內訴訟資料，具體指摘原判決不適用何種法則或如何適用不當，
或所指摘原判決違法情事，顯與法律規定得為第三審上訴理由之違法情形，不相適合
時，均應認其上訴為違背法律上之程式，予以駁回。又證據之取捨及證據之證明力如
何，由事實審法院自由判斷，此項自由判斷職權之行使，倘係基於吾人日常生活經驗
所得之定則者，即屬合於經驗法則。苟本於理則上當然之定則所為之論斷，即為合乎
論理法則，均不容任意指為判決違背法令。再認定犯罪事實所憑之證據，並不以直接
證據為限，間接證據亦包括在內。審理事實之法院，綜合卷內之直接、間接證據，本
於推理作用，於通常一般之人均不致有所懷疑，得確信其為真實之程度者，即非不得
據之為被告有罪之認定。原判決綜核告訴人台灣省政府農林廳嘉義林區管理處（以下
簡稱嘉義林管處）之函述，證人陳永勝（大埔工作站技士）、李燦禎（大埔工作站職
員）之證述，以及卷附之森林被害報告書、立木材積調查表、價格查定書、被害實測
位置圖、現場照片、嘉義林管處八十五年九月七日八五嘉政字第一○九一九號函、同
管理處八十六年十月十六日八六嘉政字第一五○三一號函送台灣省政府七十八年八月
二十九日七八府農林字第一五六六六七號公告、原審法院八十一年度上訴字第九○二
號刑事判決（訴外人劉榮森違反森林法案件判決），參酌上訴人在警訊時、檢察官偵
查及第一審調查中之供述等證據，認定上訴人甲○○所為，應成立森林法第五十一條
第一項、第二項、第五十四條第一項之罪犯行，依牽連犯從一重論處上訴人於他人之
保安林內，擅自墾植罪刑，已詳其所憑之證據及認定之理由，並指駁、說明被害林
區為保安林，上訴人所提大埔工作站通知繳交採收森林副產物之價金函及收據，僅能
證明上訴人有標得該保安林上森林副產物之採收權，無從證明取得承租或墾植該地之
權利。而原審法院八十一年度上訴字第九○二號劉榮森違反森林法案件之刑事判決，
所載之犯罪事實又與本件被害實測位置圖所示遭違法墾植之森林位置不同。且上訴人
係證人劉華壽之姑丈，劉華壽所為有利上訴人之證言，難免偏頗之虞，其證言與事實
不符，均不足為有利上訴人之判斷。其所為各項辯解，俱屬飾卸之詞，不足採信，綦
詳。所為論斷，俱有卷存訴訟資料，可資覆按。從形式上觀察，並無違背法令之情形
存在。上訴意旨對原判決本乎證據所為事實認定，究竟違背如何之經驗法則或論理法
則，並未依據卷內訴訟資料具體予以指明，徒憑自己之說詞，主張原判決有適用法則
不當及原審有應於審判期日調查之證據未予調查之違背法令云云，漫加爭辯，泛指其
為違法，再為單純事實上之爭執，要非適法之第三審上訴理由。是上訴意旨所指摘原
判決違法情事，殊與法律規定得為第三審上訴理由之違法情形，不相適合。衡以前開
說明，其上訴為違背法律上之程式，應予駁回。
據上論結，應依刑事訴訟法第三百九十五條前段，判決如主文。
中      華      民      國    八十七    年      三      月     十二     日
                              最高法院刑事第八庭
                                  審判長法官  紀  俊  乾
                                        法官  楊  商  江
                                        法官  黃  正  興
                                        法官  丁  錦  清
                                        法官  賴  忠  星
      右正本證明與原本無異
                                              書  記  官
中      華      民      國    八十七    年      三      月     十七     日
